臺灣高雄地方法院民事裁定
111年度簡抗字第20號
抗  告  人  洪美麗  
相  對  人  楊永洪  

上列當事人間損害賠償之訴事件，抗告人對於民國（下同）111
年5月31日本院高雄簡易庭110年度雄簡字第2355號民事裁定（下
稱原裁定）提起抗告，本院裁定如下：
    主  文
抗告駁回。
抗告程序費用新臺幣（下同）1,000元由抗告人負擔。
    理  由
一、抗告意旨略以：抗告人起訴請求相對人給付500,000元及法
    定遲延利息，經本院高雄簡易庭於111年3月24日以110年度
    雄簡字第2355號判決駁回抗告人之訴（下稱系爭判決），抗
    告人不服提起上訴，經原法院依原裁定以提起上訴超過上訴
    期間為由，裁定駁回抗告人上訴。但郵務士送達系爭判決時
    ，未依法在信箱及門首黏貼送達通知，難認已合法送達。抗
    告人多次致電原審承辦股書記官詢問何以未收到系爭判決，
    書記官亦回應直接到派出所領取，但抗告人未收到任何郵務
    送達通知書，自無從至派出所領取系爭判決。抗告人至派出
    所領取系爭判決後，於收到判決書20日內提起民事上訴，並
    未超過法定期間，抗告人之上訴仍為合法，原裁定有誤，因
    此提起本件抗告，請求廢棄原裁定等語。
二、提起上訴，應於第一審判決送達後20日之不變期間內為之；
    提起上訴，如逾上訴期間者，原第一審法院應以裁定駁回之
    ；上開規定，於簡易程序裁判之上訴準用之，民事訴訟法第
    440條前段、第442條第1項及第436條之1第3項分別定有明文
    。又送達應於應受送達人之住居所、事務所或營業所行之；
    送達於住居所、事務所或營業所，不獲會晤應受送達人者，
    得將文書付與有辨別事理能力之同居人或受僱人，民事訴訟
    法第136條第1項及第137條第1項亦定有明文。送達不能依前
    2條規定為之者，得將文書寄存送達地之自治或警察機關，
    並作送達通知書兩份，一份黏貼於應受送達人住居所、事務
    所、營業所或其就業處所門首，另一份置於該送達處所信箱
    或其他適當位置，以為送達；寄存送達自寄存之日起，經10
    日發生效力，此觀同法第138條之規定自明。再按住所雖不
    以戶籍登記為要件，惟倘無客觀之事證足認當事人已久無居
    住該原登記戶籍之地域，並已變更意思以其他地域為住所者
    ，戶籍登記之處所，仍非不得資為推定其住所之依據（最高
    法院109年度台抗字第195號裁定意旨參照）。　
三、經過調查，抗告人之住所地在高雄市○○區○○○路000巷0弄00
    號，有抗告人戶籍謄本1 份在卷可參(原審卷第71至72頁)，
    而系爭判決於111年3月31日送達抗告人住所時，因未獲會晤
    抗告人本人亦無受領文書之同居人或受僱人，經郵務人員寄
    存於抗告人住所地之警察機關即高雄市政府警察局鳳山分局
    忠孝派出所，並作送達通知書兩份，一份黏貼於應受送達人
    住居所門首，另一份置於該送達處所信箱等適當位置，抗告
    人並於『同日』15時20分『親自領取』系爭判決，有本院高雄簡
    易庭送達證書、高雄市政府警察局鳳山分局111年6月27日回
    函檢附之簽收紀錄、郵局傳真查詢國內各類掛號郵件查單在
    卷可證（見原審卷第176頁、本院卷第27、33、41、43頁）
    。抗告人既然於郵務人員寄存送達當日就前往警察機關領取
    系爭判決，足見郵務人員確已先踐行法定寄存送達程序，否
    則抗告人如何知悉要前往警察機關領取系爭判決？且抗告人
    既已在寄存之日領取系爭判決，亦無系爭判決未合法送達可
    言。系爭判決既於111年3月31日寄存送達於抗告人，於111
    年4月10日即生合法送達之效力，則自受送達之翌日即111年
    4月11日起算上訴期間20日，加計在途期間4日，本件上訴期
    間末日應為111年5月4日。抗告人遲至111年5月20日始行提
    起上訴，有抗告人上訴狀上法院收文戳章可憑（見原審卷第
    253頁)，依上開規定，顯已逾上訴期間。因此，原裁定以抗
    告人提起上訴已逾法定不變期間，上訴不合法為由，裁定駁
    回抗告人之上訴，於法並無不合。抗告人提起抗告求為廢棄
    改判，為無理由，應予駁回。
四、綜上所述，本件抗告為無理由，依民事訴訟法第436條之1 
    第3項、第495條之1第1項、第449條第1項、第95條、第78 
    條，裁定如主文。　　　　
中　　華　　民　　國　　111 　年　　9 　　月　　8 　　日
　　　　　　　　　　　 民事第九庭  審判長法官　黃宣撫
                                         法官　葉晨暘
                                         法官  黃宣撫
以上正本證明與原本無異。　　　　　　　　　　　　　　　　
本裁定不得再抗告。
中　　華　　民　　國　　111 　年　　9 　　月　　12　　日
                                       書記官  吳紫瑄